【裁判字號】    94,訴,419
【裁判日期】    950406
【裁判案由】    毒品危害防制條例
【裁判全文】
臺灣士林地方法院刑事判決               94年度訴字第419號
公  訴  人  臺灣士林地方法院檢察署檢察官
被      告  甲○○
                      號
上列被告因毒品危害防制條例案件，經檢察官提起公訴（94年度
毒偵字第581 號）及移送併辦（94年度毒偵字第2016號），經訊
問被告後，被告為認罪之答辯，本院合議庭裁定宜由受命法官獨
任改以簡式審判程序審理並判決如下：
    主  文
甲○○連續施用第一級毒品，累犯，處有期徒刑柒月。
    事  實
一、甲○○有多項違反麻醉藥品管理條例等案件前科紀錄，最近
    一次係於民國90年因二犯施用毒品案件，經本院90年度簡字
    第978 號判處有期徒刑6 月，經上訴本院90年度簡上字第14
    1 號撤銷改判8 月確定，並於93年1 月17日執行完畢。又其
    曾於88年間因施用毒品案件，經本院88年度毒聲字第176 號
    裁定觀察勒戒後，認有繼續施用傾向，又以88年度毒聲字第
    412 號裁定強制戒治，後經停止戒治、撤銷停止戒治執行殘
    戒完畢後，由臺灣士林地方法院檢察署檢察官以89年度戒毒
    偵字第106 號不起訴處分。又於90年間，因二犯施用毒品案
    件，再經本院90年度毒聲字第1044號裁定強制戒治，經停止
    戒治後，又撤銷停止戒治，執行殘戒至90年5 月17日方始執
    行完畢，釋放出所（接續執行上開徒刑）。詎其仍不知悔改
    ，於92年5 月18日戒治釋放期滿後5 年內，仍未戒除施用毒
    品之惡習，復基於施用第一級毒品海洛因之概括犯意，於94
    年1 月初起至94年4 月18日前1 、2 天止，連續在其位於臺
    北市士林區○○○路○ 段101 巷16弄13號住處及其住處附近
    河堤邊，以海洛因摻入注射針筒皮下注射方式連續施用海洛
    因多次（頻率為2 、3 天1 次），嗣於附表所示之時、地為
    警查獲，始查悉上情。
二、案經臺北市政府警察局文山第二分局、臺北市政府警察局大
    同分局報請臺灣士林地方法院檢察署檢察官偵查起訴及移送
    併辦。
    理  由
一、上揭事實業據被告甲○○於本院審理時（本院卷第111 至
    114 頁審判筆錄參照）坦承不諱，而被告先後2 次為警查獲
    後所採集之尿液，經送臺灣尖端先進生技醫藥股份有限公司
    （以下簡稱尖端公司）以「酵素免疫分析法」初步檢驗、「
    氣相層析質譜儀法」確認檢驗之檢驗結果，均呈嗎啡陽性反
    應，分別有該公司94年1 月22日（毒偵卷第581 號卷第17頁
    ）、94 年4月27日（核退卷第912 號第25頁）濫用藥物尿液
    檢驗報告各1 紙附卷可參，足認被告自白與事實相符可以採
    信，前開事實應可認定。又被告曾於88年間因施用毒品案件
    ，經法院裁定觀察勒戒後，認有繼續施用傾向，又裁定強制
    戒治，後經停止戒治、撤銷停止戒治執行殘戒完畢後，由檢
    察官不起訴處分。又於90年間，因二犯施用毒品案件，再經
    法院裁定強制戒治，經停止戒治後，又撤銷停止戒治，執行
    殘戒至90年5 月17日方始執行完畢釋放出所等情，有臺灣高
    等法院被告全國前案紀錄表附卷可憑，是被告本件係於強制
    戒治執行完畢釋放後5 年內再犯。本件事證明確，被告犯行
    洵堪認定。
二、核被告甲○○所為，係犯毒品危害防制條例第10條第1 項之
    施用第一級毒品罪。被告施用第一級毒品海洛因前持有海洛
    因之低度行為，應為施用海洛因之高度行為所吸收，不另論
    罪。又被告先後多次施用海洛因之犯行，時間密接，方法相
    同，觸犯構成要件相同之罪，顯係基於概括犯意為之，應為
    連續犯，應依刑法第56條之規定，論以連續施用第一級毒品
    一罪，並加重其刑。被告有如事實欄所載之犯罪科刑執行情
    形，有臺灣高等法院被告全國前案紀錄表、臺灣士林地方法
    院檢察署刑案資料查註紀錄表附卷可稽，其於有期徒刑執行
    完畢後，5 年以內再犯有期徒刑以上之本罪，為累犯，應遞
    加重其刑。公訴意旨雖僅就被告連續於94年1 月2日 、1 月
    7 日中午施用海洛因之犯行為起訴，而未就被告其餘施用海
    洛因犯行於起訴書中敘及，然此未敘及部分，因與前開經起
    訴並論罪科刑部分有連續犯裁判上一罪之關係，本於審判不
    可分原則，本院自得併予審究。爰審酌被告前已經強制戒治
    治療程序，竟仍無法戒除毒品復又再犯本件犯行，顯示其定
    力不足、意志不堅、易受外界誘惑，惟本件犯後尚能坦承犯
    行，目前因已感染愛滋病而成為帶原者，已深知毒害，深表
    悔悟且態度良好，及其手段，犯罪時所受之刺激、其品性、
    生活狀況、智識程度等一切情狀，就所犯之罪量處如主文所
    示之刑，以示懲儆。而扣案如附表編號2 所示之安非他命毒
    品及吸食器，均為被告所有，另案供施用第二級毒品所用之
    毒品及物品，與其本件施用第一級毒品犯行，自不必宣告沒
    收，併此敘明。
三、據上論結，應依刑事訴訟法第273條之1第1項、第299條第1
    項前段，毒品危害防制條例第10條第1 項，刑法第11條前段
    、第56條、第47條，判決如主文。
本案經檢察官盧美如到庭執行職務。
中    華    民    國    95    年    4     月    6     日
                  刑事第三庭法  官  王沛雷
以上正本證明與原本無異。
如不服本判決，應於判決送達後10日內，向本院提出上訴狀。
                            書記官  蘇彥宇
中    華    民    國    95    年    4     月    20    日
附錄本判決論罪科刑依據之法條：
毒品危害防制條例第10條第1項：
施用第一級毒品者，處 6 月以上 5 年以下有期徒刑。
附表：
┌──┬────────┬─────────┬──────────┬───────────┐
│編號│查獲日期        │查獲地點          │查獲經過            │扣案物品              │
│    │                │                  │                    │                      │
├──┼────────┼─────────┼──────────┼───────────┤
│一  │94年1月14日18時 │臺北市士林區延平北│員警持搜索票前往前開│                      │
│    │10分至22時30分許│路7段101巷16弄13號│甲○○之居住處，執行│                      │
│    │                │                  │搜索，嗣員警將甲○○│                      │
│    │                │                  │帶回採尿送驗後，結果│                      │
│    │                │                  │呈海洛因陽性反應，始│                      │
│    │                │                  │查悉上情。          │                      │
├──┼────────┼─────────┼──────────┼───────────┤
│二  │94年4月18日23時 │臺北市大同區延平北│因員警於前開時、地見│安非他命1包（驗餘淨重 │
│    │50分許          │路與昌吉街口      │甲○○行跡可疑，遂前│0.18公克）、吸食器1 支│
│    │                │                  │往盤詰，嗣甲○○主動│（與本件施用海洛因犯行│
│    │                │                  │交付右揭物品，並經員│無關）                │
│    │                │                  │警帶回採尿送驗後，結│                      │
│    │                │                  │果呈安非他命陽性反應│                      │
│    │                │                  │，始查悉上情。      │                      │
└──┴────────┴─────────┴──────────┴───────────┘


司法院資訊處製作；財團法人民間司法改革基金會備份。
